【裁判字號】    97,上訴,656
【裁判日期】    970602
【裁判案由】    違反毒品危害防制條例
【裁判全文】
臺灣高等法院高雄分院刑事判決         97年度上訴字第656號
上  訴  人  臺灣高雄地方法院檢察署檢察官
被      告  甲○○
                    （現另案
上列上訴人因被告違反毒品危害防制條例案件，不服臺灣高雄地
方法院97年度審訴字第176 號中華民國97年3 月3 日第一審判決
（起訴案號：臺灣高雄地方法院檢察署96年度毒偵字第10596 號
），提起上訴，本院判決如下：
     主  文
上訴駁回。
     事  實
一、甲○○於民國（以下同）89年間曾因施用毒品案件，經台灣
    高雄地方法院以89年度毒聲字第2918號裁定送觀察、勒戒後
    ，認有繼續施用毒品傾向，而以89年度毒聲字第3930號裁定
    送強制戒治，復以89年度毒聲字第7774號裁定停止戒治，於
    89年10月27日予以釋放（指揮書執畢日期為90年5 月21日）
    並執行另案殘刑，因停止戒治期滿未經撤銷而視為執行完畢
    。又於92年間因施用毒品，除據台灣高雄地方法院檢察署檢
    察官提起公訴，經台灣高雄地方法院以92年度訴字第2396號
    判決判處有期徒刑8 月確定外，另以92年度毒聲字第5703號
    裁定令入戒治處所施以強制戒治，惟於93年1 月9 日因法律
    修正報結而釋放。其後於93年間同因施用毒品，經台灣高雄
    地方法院以93年度簡字第1595號判決判處有期徒刑5 月，並
    接續前揭徒刑而為執行，於94年5 月22日縮刑期滿執行完畢
    。詎其猶不知悛悔，復基於施用第一級毒品海洛因之犯意，
    於96年11月3 日6 時許，在其位於高雄縣大寮鄉○○路70巷
    41號6 樓住處內，以將海洛因摻水後、再以針筒注射之方式
    ，非法施用第一級毒品海洛因1 次。嗣於同日（11月3 日）
    10時10分許，在高雄縣大寮鄉○○路、林厝路口為警盤檢查
    獲，並徵得其同意後採尿送驗，進而查悉上情。
二、案經高雄縣政府警察局林園分局移送台灣高雄地方法院檢察
    署檢察官偵查起訴。
    理  由
一、上揭施用毒品之事實，已据被告甲○○於本院審理時坦承不
    諱，被告甲○○被查獲後經警採取其尿液送檢驗，有嗎啡反
    應，並有真實姓名對照表及台灣檢驗科技股份有限公司96年
    11月16日檢驗報告各1 份在卷可稽，足徵被告甲○○施用海
    洛因毒品之自白核與事實相符，堪予採信。又被告甲○○於
    89年間曾因施用毒品案件，經台灣高雄地方法院以89年度毒
    聲字第2918號裁定送觀察、勒戒後，認有繼續施用毒品傾向
    ，而以89年度毒聲字第3930號裁定送強制戒治，復以89年度
    毒聲字第7774號裁定停止戒治，於89年10月27日予以釋放（
    指揮書執畢日期為90年5 月21日）並執行另案殘刑，因停止
    戒治期滿未經撤銷而視為執行完畢。又於92年間因施用毒品
    ，除據台灣高雄地方法院檢察署檢察官提起公訴，經台灣高
    雄地方法院以92年度訴字第2396號判決判處有期徒刑8 月確
    定外，另以92年度毒聲字第5703號裁定令入戒治處所施以強
    制戒治，惟於93年1 月9 日因法律修正報結而釋放。其後於
    93年間同因施用毒品，經台灣高雄地方法院以93年度簡字第
    1595號判決判處有期徒刑5 月，並接續前揭徒刑而為執行，
    於94年5 月22日縮刑期滿執行完畢，有台灣高等法院被告前
    案紀錄表1 份附卷可稽，被告本件施用毒品犯行相距首次強
    制戒治執行完畢之日（即90年5 月21日）雖已逾5 年，然其
    於93年間既因再犯施用毒品之罪，業由法院判決確定在案，
    縱其本次施用毒品之舉係於首次觀察勒戒執行完畢釋放後5
    年始行發生，仍不得適用毒品危害防制條例第20條第3 項之
    規定，由檢察官逕予偵查起訴，並無不合，事證明確，被告
    甲○○犯行已堪認定。
二、查海洛因係毒品危害防制條例第2 條第2 項第1 款所定第一
    級毒品，依法不得持有、施用及販賣。核被告甲○○所為，
    係犯毒品危害防制條例第10條第1 項之施用第一級毒品罪。
    被告甲○○施用第一級毒品海洛因前持有海洛因之低度行為
    ，應為施用之高度行為所吸收，不另論罪。被告甲○○前因
    施用毒品案件，先後由台灣高雄地方法院以92年度訴字第23
    96號判決判處有期徒刑8 月、及93年度簡字第1595號判決判
    處有期徒刑5 月確定，前揭2 罪經接續執行，嗣於94年5 月
    22日縮刑期滿執行完畢，此有台灣高等法院被告前案紀錄表
    附卷足憑，其前受有期徒刑執行完畢後、5 年內故意再犯有
    期徒刑以上之本罪，應論以累犯並加重其刑。
三、原審適用毒品危害防制條例第10條第1 項，刑法第11條前段
    、第47條第1 項規定，並審酌被告甲○○前因施用毒品案件
    ，屢經觀察勒戒及法院判刑執行完畢後，又再為本件施用毒
    品犯行，足見其惡習已深，且戒絕毒癮之意志不堅，未能體
    悟施用毒品對自己、家人造成之傷害及社會之負擔，念其於
    犯後態能坦承犯行，態度良好，施用毒品本質上係屬戕害自
    己身心健康之行為，尚未直接危害他人等一切情狀，量處有
    期徒刑10月。經核原判決認事用法並無不合，量刑亦屬適當
    ，檢察官上訴謂被告甲○○又於同年月5 日（11月5 日）下
    午4 時50分許，行經高雄市○○區○○路388 號前時，經警
    盤查並採尿送驗仍有嗎啡陽性反應，認被告甲○○有接續施
    用毒品行為，惟查該2 次採尿檢驗（11月3 日、11月5 日）
    過於接近，2 次之檢驗報告，無法判斷是否為同一次之施打
    毒品，此有行政院衛生署管制藥品管理局97年5 月8 日管檢
    字第0970004238號函可憑，既無法判斷是否為同一次之施打
    毒品，此亦應無法判斷被告甲○○是否為再行施打，則檢察
    官上訴謂被告甲○○嗣後又有施打毒品行為等語，為無理由
    ，應予駁回。
據上論斷，應依刑事訴訟法第368 條，判決如主文。
本案經檢察官許月雲到庭執行職務。
中    華    民    國    97    年    6     月    2     日
                    刑事第六庭    審判長法  官  王憲義
                                        法  官  邱永貴
                                        法  官  張盛喜
以上正本證明與原本無異。
如不服本判決應於收受本判決後10日內向本院提出上訴書狀，其
未敘述上訴理由者，並得於提起上訴後10日內向本院補提理由書
狀（均須按他造當事人之人數附繕本）「切勿逕送上級法院」。
中    華    民    國    97    年    6     月    2     日
                                        書記官  黃一秋
附錄本判決論罪科刑法條：
毒品危害防制條例第十條
施用第一級毒品者，處六月以上五年以下有期徒刑。
施用第二級毒品者，處三年以下有期徒刑。


司法院資訊處製作；財團法人民間司法改革基金會備份。
